【裁判字號】    97,訴,1294
【裁判日期】    971209
【裁判案由】    懲治走私條例
【裁判全文】
臺灣高雄地方法院刑事判決              97年度訴字第1294號
公  訴  人  臺灣高雄地方法院檢察署檢察官
被      告  己○○
                      號3樓
選任辯護人  陳正男律師
            朱淑娟律師
            侯勝昌律師
被      告  庚○○
            甲○○
            乙○○原名余振煌.
上列被告因懲治走私條例案件，經檢察官提起公訴（96年度偵字
第35346 號），本院判決如下：
    主  文
己○○、庚○○、甲○○、乙○○共同犯走私罪，己○○處有期
徒刑玖月；庚○○、甲○○各處有期徒刑柒月；乙○○，累犯，
處有期徒刑柒月。扣案如附表所示之物，沒收之。
    犯 罪 事 實
一、乙○○前因違反毒品危害防制條例案件，經本院以94年度訴
    字第1540號及94年度訴字第3939號判決分別判處有期徒刑各
    9 月確定，上開二罪接續執行，於民國95年12月14日縮短刑
    期假釋出監，並於96年3 月3 日假釋期滿，未經撤銷假釋，
    其未執行之刑，以已執行論。
二、己○○為「豐億6 號」（編號CT6-0980）漁船船長，甲○○
    為該漁船之輪機員，乙○○為該漁船之廚師兼輪機員，庚○○為該漁船之船員，丙○○為該漁船之輪機長、丁○○為該
    漁船之大副（丙○○、丁○○等人俟到案後另行審結），其
    等明知不得私運管制物品進口逾公告數額，且魚類為海關進
    口稅則第3 章所列之物品，屬於行政院公告「管制物品項目
    及其數額」丙項所列之管制進口物品，一次私運總額由海關
    照緝獲時之完稅價格計算，不得超過新臺幣（下同）100,00
    0 元或重量不得超過1,000 公斤。仍基於私運管制物品進口
    逾公告數額之犯意聯絡，於96年9 月21日下午1 時30 分 許
    ，共同駕駛「豐億6 號」自高雄港第二港口中和安檢站報關
    出港後，於不詳時間（為96年9 月21日下午1 時30分許出港
    後至96年11月4 日晚上11時許返港前）航至我國領海以外之
    東經113 度10至15分、北緯20度15分海域，向不知名之船隻
    上之不詳人員購得如附表所示屬於海關進口稅則第3 章所列
    且逾公告數額之管制進口物品即總計約169,440 公斤之漁獲
    ，並共同將上開漁獲搬運至該漁船船艙冷凍庫內。復於96年
    11月4 日晚上11時許自高雄港中和安檢所報關入港，以偽稱
    該漁獲均為「豐億6 號」自行在上開海域捕撈之方式，共同
    私運上開管制物品進入臺灣地區，並在高雄市小港區臨海新
    村漁港漁市場旁卸貨時，為海岸巡防總局南部地區巡防局第
    六海岸巡總隊依法實施行政檢查時察覺有異，扣得如附表所
    示之管制進口物品，始悉上情。
二、案經行政院海巡署南部地區巡防局第六岸巡總隊報請臺灣高
    雄地方法院檢察署檢察官偵查起訴。
    理  由
壹、程序部分：
一、按證人依法應具結而未具結者，其證言不得作為證據，刑事
    訴訟法第158 條之3 條亦有明文。查證人即被告己○○、庚○○、甲○○、乙○○、丙○○及丁○○於檢察官偵訊中所
    為之陳述，均未經具結，其所為之陳述，依上開規定，就其
    他共同被告言，自均無證據能力。
二、行政院農業委員會漁業署97年9 月5 日漁二字第0971219475
    號函所附航跡資料，為儀器紀錄「豐億6 號」航跡、時間資
    料後機械列印而得，並非供述證據，無傳聞法則之適用，且
    其取得並無不法，自有證據能力。
三、其他不爭執之證據：
    卷附之被告己○○、庚○○、甲○○、乙○○、丙○○及丁○○於岸巡總隊之陳述、證人即南部地區海岸巡防局第六海
    岸巡防總隊情報官於檢察事務官詢問時之陳述、扣押物品目
    錄表、「豐億6 號」機動漁船（含船員）進出港檢查表、「
    豐億6 號」高雄市一百噸以上漁船進出港申請書、財政部高
    雄關稅局97年1 月16日高普業字第0971000840號函、97年3
    月10日檢察事務官勘驗筆錄、第六岸巡總隊職務報告書- 補
    證資料、行政院農業委員會水產試驗所97年5 月5 日農水試
    漁字第0972202166號函、行政院農業委員會漁業署97年8 月
    15 日 漁二字第09712145 15 號函等書證，其性質雖均屬傳
    聞證據，但經本院準備程序詢以被告等對證據能力之意見，
    並於審理時予以提示及告以要旨，經檢察官、辯護人及被告
    等表示意見，檢察官、辯護人及被告等均未於言詞辯論終結
    前，對該證據內容異議，依刑事訴訟法第159 條之5 第2 項
    規定，均具有證據能力。
四、至於辯護人主張無證據能力之岸巡第六總隊職務報告書（警
    卷第50頁、第51頁）、緝獲漁船走私漁產品協助資訊電話傳
    真（警卷第53頁、第54頁），均未為本判決所為論斷事實之
    依據，爰不就其證據能力加以贅述，附此敘明。
貳、實體部分：
一、訊據被告己○○、庚○○、甲○○、乙○○，對其等分別在
    「豐億6 號」擔任如犯罪事實欄所載職務，並於96年9 月21
    日下午1 時30分許出港後至96年11月4 日晚上11時許返港前
    之不詳時間，由我國領海以外之東經113 度10至15分、北緯
    20度15分海域，載運如附表所示漁獲後，於96年11月4 日晚
    上11時許將之載運進入臺灣地區等事實，固均坦認不諱，惟
    均口否認有何私運管制物品進口之犯行，辯稱：如附表所示
    漁獲，為「豐億6 號」之船員及另行雇用之12名他國籍漁工
    在前揭海域自行捕撈等語。經查：
  (一)被告己○○為「豐億6 號」漁船船長，被告甲○○為該漁船
    之輪機員，被告乙○○為該漁船之廚師兼輪機員，被告庚○○為該漁船之船員，其等於96年9 月21日與被告丙○○、丁○○等人共同駕駛「豐億6 號」漁船自高雄港第二港口中和
    安檢站報關出港後，於96年11月4 日返回高雄港第二港口，
    入港時「豐億6 號」上裝載有如附表所示總計約169,440 公
    斤之漁獲乙節，有高雄市一百噸以上漁船進出港申請單、「
    豐億6 號」機漁船（含船員）進出港檢查表、小港區漁會臨
    海新村魚市場進貨表、行政院海岸巡防署南部地區巡防局第
    六岸巡總隊扣押物品目錄表及蒐證照片88幀附卷可稽（以上
    見警卷第43頁、第44頁、第49頁、第55頁、第56頁、第59頁
    至第106 頁），且為被告己○○、甲○○、乙○○及庚○○
    等人所不爭執，此部分之事實，洵堪認定。
  (二)東經113 度10至15分、北緯20度15分海域，係我國領海12海
    哩以外之海域，業據南部地區巡防局第六海岸巡防總隊情報
    官陳志豪於檢察事務官詢問時證述明確，並有捕獲地點圖乙
    紙在卷可憑（參96偵35346 號卷第32頁至第34頁）。又查獲
    如附表所示之魚類，重量共計169,440 公斤，已逾1000公斤
    ，有如前(一)部分所述，其稅則號別均屬海關進口稅則第三章
    所列物品，為行政院92年10月23日院臺財字第0920056338號
    公告修正之懲治走私條例所附之「管制物品項目及其數量」
    丙項第五款所列之管制進口物品，有財政部高雄關稅局97年
    1 月16日高普業字第0971000840號函在卷可憑（參偵查卷第
    35頁至第46頁），是如附表所示之魚類，係屬懲治走私條例
    管制物品項目及其數額中丙類第五款所指「海關進口稅則第
    一章至第八章所列之物品及稻米、稻米粉、花生、茶葉、種
    子（球）」其中第三章所規範之管制物品，要無疑義。故被
    告己○○、庚○○、甲○○、乙○○等人係自我國領海以外
    之海域，載運如附表所示屬於海關進口稅則第3 章所列且逾
    公告數額之管制進口物品進入臺灣地區乙節，自堪認定。
  (三)「豐億6 號」於96年11月4 日返港接受行政院海巡署南部地
    區巡防局第六海岸巡防總隊檢查時，該漁船船上之實況為有
    些紙箱內的漁獲是處理過的；有些漁網破洞很大又堆置在一
    起，且漁網的網眼比較大，沒有辦法捕獲查獲的某些魚類；
    漁船左右網板嚴重銹蝕，看起來很脆弱；打包機上面沾滿灰
    塵；轉動導索用的輪軸生銹很嚴重，當時有去檢查導索的相
    關裝置，但是沒有發現導索本身，只有其旁邊附屬的轉動導
    索用的零件（輪軸）還在而已，不過該輪軸也已經嚴重的銹
    蝕了；在漁船的前面船艙發現有腐爛的繩子，感覺爛爛的沒
    有在使用，至於塑膠袋及紙箱並沒有看到，當時翻遍船上的
    船艙、密艙等，只有一些腐爛的尼龍繩等情，業據證人即當
    日對「豐億6 號」實施安全檢查之行政院海巡署南部地區巡
    防局第六海岸巡防總隊人員辛○○於本院結證明確（本院卷
    2 第29頁、第33頁，偵卷第10、11頁），且證人辛○○上開
    所證核與岸巡總隊人員查察時所拍攝之照片相符（參警卷第
    63頁至第66頁、第68頁至第70頁、第75頁至第106 頁），此
    部分之事實，亦堪認定。則由「豐億6 號」返港後作業漁具
    所呈現之左右網板嚴重銹蝕、轉動導索用的輪軸生銹嚴重之
    情，顯然該漁具均已常久未曾使用，此一判斷亦可由擔任查
    緝勤務長達3 年多，具有豐富經驗之證人辛○○於本院審理
    中證稱：網板如果在正常使用下，放在海面拖網的時候，會
    跟海水或是網子摩擦，所以假如正常使用下，不會銹蝕這麼
    嚴重等語而明（參本院卷第63頁）。而上開網板、轉動導索
    用的輪軸，均為拖網作業主要使用之漁具，有行政院農業委
    員會漁業署97年8 月15日漁二字第0971214515號函「豐億6
    號」諮詢案補充說明在卷可參（參本院審訴卷第137 頁）。
    則以屬拖網漁船之「豐億6 號」，於甫作業返港之際，其上
    重要作業漁具卻呈現嚴重銹蝕之長久未使用現象，堪認「豐
    億6 號」此次出海未有何下網捕撈漁獲行為。況依證人辛○○上開該船漁網之網眼較大，無法捕獲查獲之某些魚類所證
    ，及行政院農委會就「豐億6 號」漁船作業方式參酌相關文
    獻後認：該船使用底拖網可捕獲該魚種（黑鯧即附表編號1.
    之魚種），惟黑鯧非底拖網主要漁獲魚種，該船當航次捕獲
    7.99噸黑鯧，漁獲量高不合理；該船使用底拖網可捕獲該魚
    種（皮刀魚即附表編號2.之魚種），惟皮刀魚非底拖網主要
    漁種，該船當航次捕獲8.53噸皮刀魚，漁獲量高不合理；該
    船使用底拖網可捕獲該魚種（馬頭魚即附表編號9.之魚種）
    ，惟馬頭魚非底拖網主要漁獲魚種，該船當航次捕獲2.4 噸
    馬頭魚，漁獲量高不合理等語，有行政院農業委員會漁業署
    97年8 月15日漁二字第0971214515號函暨所附附件在卷可憑
    （參本院審訴卷第136 頁至第152 頁），顯示如附表所示之
    漁獲，應非「豐億6 號」船員所自行下網捕撈。且查，查獲
    之漁獲均已打包裝箱，有警卷所附照片可參（參警卷第74頁
    至第103 頁），若該漁獲係由「豐億6 號」漁船船員自行打
    包裝箱，衡情必有未使用完畢之塑膠袋、紙箱或繩索置於船
    艙，惟該漁船返港受檢時，打包機上沾滿灰塵，且船艙上復
    查無包裝漁獲用餘之塑膠袋、紙箱及繩索等物，業據證人辛○○明確證述如上，是如附表所示之漁貨，自非「豐億6 號
    」漁船所自行打包，然如附表所示重達169,440 公斤之漁獲
    ，殊無可能憑空自行打包妥當，顯然該漁獲係被告己○○等
    人利用「豐億6 號」出海期間，向不詳人士購買而得，至為
    灼然。對照「豐億6 號」於96年9 月21日出港，於同年10月
    24日進入海南島，嗣於同年11月2 日始離開海南島返回臺灣
    ，此有航跡圖乙份在卷可憑（參本院卷第26頁），以「豐億
    6 號」於96年9 月21日出港，至同年10月24日進入海南島，
    扣除出海抵達作業漁區之航行時間，「豐億6 號」實際得以
    在海上作業之日數約僅約30日，卻於海南島停留約10日，而
    船隻出海有其成本考量，漁工薪水按日計算，出海日數愈多
    ，薪水成本愈高，殊無可能將船員載往他港停泊如此長之時
    間，被告等人顯係惟恐出海日數太短，漁船上卻載有大量漁
    獲，為免返回臺灣時，經查緝人員比對出海日數與漁獲量顯
    不相當而洩漏犯行，故有此舉，益證被告己○○等人確係利
    用「豐億6 號」出海期間，向不詳人士購買如附表所示漁獲
    等情，要屬真實。
  (四)被告己○○等人雖以前詞置辯，惟查被告己○○於警詢時就
    「豐億6 號」出港後之航行及作業漁區稱：出海後前往東沙
    島西南約在東經113 度北緯20度附近，出海作業約30多天，
    出海後到達作業地點航行約1 天至2 天等語（參警卷第2頁
    ），而依前開航跡圖所示（參本院卷第26頁），「豐億6號
    」係於96年11月2 日返航途中始航經被告己○○所指之東經
    113 度北緯20度海域，並非一出港即往該海域駛去，被告己○○此部分所述，顯與事實不符，嗣於本院審理中被告己○○方改稱：出海後的路線是先到東沙島載船員，接著到南沙
    海域去作業，直到馬來西亞、越南及泰國交界的暹邏灣等語
    （參本院卷第74頁），然依被告己○○為該漁船船長之身分
    ，該漁船至何處捕魚、航向如何均為其所決定，對於漁船作
    業地點、航行路線，實無可能前後陳述差異如此之鉅。至被
    告己○○何以於警詢時如此悖於事實而為陳述，或可由被告
    己○○、庚○○、甲○○、乙○○等人於警詢中另一致陳稱
    此次出航未前往國外基地等語而明（參警卷第2 頁、第7頁
    、第18頁、第23頁），蓋「豐億6 號」於96年10月24日即已
    抵達大陸地區之海南島，嗣於同年11月2 日才離開海南島駛
    返臺灣，有如前述，被告己○○、庚○○、甲○○、乙○○
    等人於警詢中卻異口同聲稱未前往國外基地，顯然被告等人
    於「豐億6 號」返港前即已先行擬定面對查察之說詞。而「
    豐億6 號」若真係依照正常作業程序下網捕魚而無任何違法
    情事，自無可能就漁船作業漁區、漁船航跡、是否曾至國外
    基地等細節事先擬定查察時之說詞。由此可見被告等人所辯
    該漁獲為自行捕獲等語，均為返港之前即已事先擬定，要屬
    卸責之詞，殊難採信。至被告己○○於本院審理中另辯稱係
    因要送漁工上岸，所以前往海南島等語（參本院卷第74頁）
    ，然查「豐億6 號」於海南島停留時間長達約10天，有如前
    述，單純送漁工上岸，要無可能費時如此之久，被告己○○
    此部分所辯，絕無可採。再辯護人於本院審理中一再爭執「
    豐億6 號」漁船上具有「導索」之設備，非如第六岸巡總隊
    所紀錄之未具有「導索」之設備等語（參本院審訴卷第128
    頁下方之記載及本院卷第69頁筆錄），然本院據以論斷被告
    等人是否涉犯本件犯行之依據，全然未憑「導索」此一設備
    之有無，是「豐億6 號」縱如辯護人所述，具有上開設備，
    對本院之認定亦無影響，爰不就此，另為贅述，附此敘明。
  (五)綜上各節，被告己○○等人所辯扣案如附表所示漁獲係自行
    捕獲載運返台之詞，與事實不符，難以採信。其等於駛出我
    國12浬領海海域外，未經許可購買如附表所示來路不明漁獲
    ，並私運入港乙節，洵堪認定。又被告己○○擔任船長職務
    ，綜理船上事務。被告甲○○為該漁船之輪機員，被告乙○○為該漁船之廚師兼輪機員，被告庚○○為該漁船之船員，
    被告丙○○為該漁船之輪機長、被告丁○○為該漁船之船員
    ，其等受船長即被告己○○指揮，共同出海購買如附表所示
    漁獲，對載運魚貨及航程計劃，均當知悉，其等間就上開犯
    行，具犯意聯絡及行為分擔至明。本件罪證明確，應依法論
    科。
二、論罪科刑：
  (一)按刑法第2 條所謂有變更之法律，乃指刑罰法律而言，並以
    依中央法規標準法第4 條之規定制定公布者為限，此觀憲法
    第170 條之規定自明。行政法令縱可認為具有法律同等之效
    力，但因其並無刑罰之規定，究難解為刑罰法律，故如事實
    變更及刑罰法律外之法令變更，均不屬本條所謂法律變更範
    圍之內，自無本條之適用。例如犯私運管制物品進口逾公告
    數額者，如於行為後裁判時，該私運進口物品，又經行政院
    依懲治走私條例第2 條第4 項重行公告，不列入管制物品之
    內，乃是行政上適應當時情形所為之事實上變更，並非刑罰
    法律有所變更，自不得據為廢止刑罰之認定，參諸司法院大
    法官會議釋字第103 號解釋謂：「行政院依懲治走私條例第
    2 條第2 項專案指定管制物品及其數額之公告，其內容之變
    更，對於變更前走私行為之處罰，不能認為有刑法第2 條之
    適用。」之意旨，益可瞭然。次按「私運管制物品進口、出
    口逾公告數額者，處7 年以下有期徒刑，得併科新臺幣20萬
    元以下罰金」、「第一項所稱管制物品及其數額，由行政院
    公告之」，懲治走私條例第2 條第1 項、第3 項分別定有明
    文，行政院據此於92年10月23日修正「管制物品項目及其數
    額」丙類管制進口項目包括一次私運海關進口稅則第一章至
    第八章所列之物品及稻米、稻米粉、花生、茶葉、種子（球
    ）之一項或數項，其總額由海關照緝獲時之完稅價格計算，
    超過10萬元者（外幣按當時辦理外匯銀行買進價格折算），
    或重量超過1 千公斤者。但報運進口海關進口稅則第一章至
    第八章所列之物品及稻米、稻米粉、花生、茶葉、種子（球
    ）等物品，未虛報貨名或產地者，不屬管制進口物品，而於
    97年2 月27日修正為一次私運獎券、彩券或彩票，或原產地
    為大陸地區而未經主管機關公告准許輸入之海關進口稅則第
    一章至第八章所列之物品、稻米、稻米粉、花生、茶葉、種
    子（球）等物品之一項或數項，其總額由海關照緝獲時之完
    稅價格計算，超過10萬元者（外幣按當時辦理外匯銀行買進
    價格折算），或重量超過1 千公斤者，方屬管制進口物品。
    然按犯私運管制物品進口逾公告數額者，如於行為後裁判時
    ，該私運進口之物品，又經行政院依懲治走私條例第2 條第
    3 項重行公告，不列入管制物品之內，乃行政上適應當時情
    形所為之事實上變更，並非刑罰法律有所變更，自不得據為
    廢止刑罰之認定而諭知免訴（最高法院65年台上字第2474號
    判例意旨參照）。本件被告等人行為時，因該等魚類為海關
    進口稅則第三章之物品，報運進口魚類重量超過1 千公斤，
    該魚類即屬管制物品，不因管制物品及其數額經行政院重行
    公告而生新舊法比較或免訴之情形，合先敘明。
  (二)次按懲治走私條例第2 條第1 項規定處罰私運逾行政院公告
    數額之管制物品進出口之行為，其成罪與否乃在該運送之管
    制物品有無逾公告數額。如所運送進出口之物品已逾行政院
    公告之數額者，未報運時，固為本法所處罰之對象，即已報
    運而有所不實，應仍有該條項之適用，不因其形式上有無報
    關進出口而異，最高法院91年臺上字第64號判例意旨可資參
    照，是所謂申報必為據實申報始得排除私運管制物品之處罰
    ，如未據實申報，仍屬於私運管制物品之行為。而本件查獲
    如附表所示之魚類，係被告己○○、庚○○、甲○○、乙○○等人自不詳漁船購買而得，已如前述，卻於申報時偽稱該
    漁獲係自行捕撈載運返港，自係未據實申報無訛。故核被告
    己○○、庚○○、甲○○、乙○○所為，均係犯懲治走私條
    例第2 條第1 項走私罪。被告己○○、庚○○、甲○○、乙○○與同案被告丙○○、丁○○就上開犯行，有犯意之聯絡
    與行為之分擔，應論以共同正犯。被告乙○○前因違反毒品
    危害防制條例案件，經本院以94年度訴字第1540號及94年度
    訴字第3939號判決分別判處有期徒刑各9 月確定，上開二罪
    接續執行，於95年12月14日縮短刑期假釋出監，並於96年3
    月3 日假釋期滿，未經撤銷假釋，其未執行之刑，以已執行
    論，有臺灣高等法院被告前案紀錄表1 份在卷可稽，其於上
    開徒刑執行完畢後，5 年以內故意再犯本案有期徒刑以上之
    罪，應論以累犯，並加重其刑。本院審酌被告己○○、甲○○、庚○○均曾因懲治走私條例案件，分別經本院以95年度
    訴字第3313號判決判處被告己○○有期徒刑7 月，緩刑3 年
    ；以95年度訴字第3313號判決判處被告甲○○有期徒刑3 月
    ，緩刑2 年；以91年度訴字第98 0號判決，判處被告庚○○
    有期徒刑6 月，緩刑2 年，分別有臺灣高等法院被告前案紀
    錄表各乙份在卷可參，猶不知戒慎警惕，復與被告乙○○等
    人為貪圖私利，自境外私運管制進口魚貨回台，影響國內經
    濟交易市場與關稅機關對進口物品之課稅公平，犯後均未坦
    承犯行，又私運魚貨數量非少，本不宜輕縱，惟念其等以捕
    魚維生，近年漁業資源衰竭，謀生不易始行犯之，及被告己○○身為船長具較高可歸責性，被告庚○○、甲○○、乙○○分別擔任輪機員、船員之職務工作，受船長指揮行使，涉
    案程度較輕等一切情狀，認檢察官具體求處被告己○○有期
    徒刑9 月應屬妥適，爰參酌檢察官之具體求刑，及上開一切
    情狀，分別量處如主文所示之刑，以資儆懲。
  (四)扣案如附表所示之漁獲，係被告己○○等人所有（經責付被
    告己○○，參本院卷第93頁切結書），且為共犯本件走私罪
    所得之物，爰依刑法第38條第1 項第3 款規定，為沒收之諭
    知。
據上論斷，應依刑事訴訟法第299 條第1 項前段，懲治走私條例
第2 條第1 項、第11條前段，刑法第28條、第47條第1 項、第38
條第1 項第3 款，判決如主文。
本案經檢察官戊○○到庭執行職務。
中    華    民    國    97    年    12    月    9     日
                  刑事第十庭 審判長法  官  莊松泉
                                   法  官  李俊霖
                                   法  官  林揚奇
以上正本證明與原本無異。
如不服本判決應於收受本判決後10日內向本院提出上訴書狀，並
應敘述具體理由，如未敘述上訴理由者，應於上訴期間屆滿後20
日內補提理由書狀於本院（均須按他造當事人之人數附繕本）「
切勿逕送上級法院」。
中    華    民    國    97    年    12    月    9     日
                                   書記官  何明昌
附表：
1.黑鯧      7,990 公斤
2.皮刀      8,530 公斤
3.四破魚   22,490 公斤
4.軟絲      2,500 公斤
5.花枝     71,325 公斤
6.海鰻      4,220 公斤
7.白口     12,480 公斤
8.剝皮魚    4,510 公斤
9.馬頭魚    2,400 公斤
10.小章魚   11,560 公斤
11.金線魚   10,265 公斤
12.白斑      2,600 公斤
13.白帶      8,570 公斤
合計：169,440公斤
附錄：論罪法條
懲治走私條例第2條
私運管制物品進口、出口逾公告數額者，處 7 年以下有期徒刑，
得併科新臺幣 3 百萬元以下罰金。
前項之未遂犯罰之。
第 1 項所稱管制物品及其數額，由行政院公告之。


司法院資訊處製作；財團法人民間司法改革基金會備份。
